# 请教陈版：电量中长期合约交易是否属于关联交易

提问人：595699395 时间：2023-05-17 08:46:24
A公司与关联方B公司签订了购售电合约，是否属于关联交易？
我理解，虽然交易是双方签订的，但这个决定的不是实际的商品流通，发电企业的电量依旧要上网，用电企业的电量依旧来自于电网配送，二者不存在对应关系，只是决定了购售电的电价，商品既不能在物理上明确区分，也不能代表全部产能，所以不属于关联交易，请问陈版的意见是？

回答人：chenyiwei
这种情况下仍建议认定为关联方交易。由于交易双方直接签订购售电协议，此时电网只是起到“过手”作用，收取过网费，其本质仍是交易双方的直接交易。